# 请教陈版，股改时是否需要对子公司进行审计

提问人：寒江雪 71 时间：2014-10-23 17:17:16
陈老师，股改时是否需要对子公司审计？若子公司出现净资产为负数是否需计提减值准备？

回答人：chenyiwei
有限责任公司变更为股份有限公司，所依据的基准日净资产是其个别报表层面的净资产（因为变更组织形式是法人行为），因此无需对合并报表进行审计。但需要关注对子公司的股权投资是否存在减值情况。 在减值测试时，可收回金额概念侧重于通过未来经营活动等产生的现金流入，因此理论上目前帐面净资产为负数不一定意味着可收回金额低于初始投资成本。但这需要有很充分的证据予以支持。